臺灣士林地方法院刑事判決　　　　　　 96年度易字第1178號
公　訴　人　臺灣士林地方法院檢察署檢察官
被　　　告　甲○○
上列被告因竊盜案件，經檢察官提起公訴（96年度偵字第6336號
），被告於本院準備程序期日就被訴事實為有罪之陳述，經本院
裁定改以簡式審判程序進行審理後，判決如下：
    主  文
甲○○共同攜帶兇器竊盜，未遂，累犯，處有期徒刑捌月。小鐵
鎚壹把沒收。
    事  實
一、甲○○前於民國82年間因竊盜、2 次違反麻醉藥品管理條例
    等案件，經本院各處有期徒刑1 年2 月、6 月、7 月；又於
    83 年 間因犯傷害、違反槍砲彈藥刀械管制條例等案件，經
    本院以83年度訴字第1155號判決各處有期徒刑6 月、1 年6
    月，與上開3 罪經本院定應執行刑有期徒刑3 年10月，於85
    年9 月4 日假釋付保護管束；惟又於86、87年間因另犯強盜
    、贓物等案件，上開假釋即遭撤銷，於87年9 月15日入監服
    刑執行殘刑有期徒刑1 年9 月又19日，至上開強盜、贓物等
    案件，強盜罪部分經臺灣高等法院以86年度上訴字第6240號
    判決處有期徒刑6 年；贓物罪經本院以87年度易字第1267號
    判決處有期徒刑5 月，上開兩罪接續執行，於92年6 月16日
    縮短刑期假釋出監付保護管束，迄96年1 月8 日執行完畢。
    詎猶不知悔改，竟於96年5 月18日凌晨3 時至4 時間某時（
    起訴書誤載為凌晨2 時46分，應予更正），駕車搭載乙○○
    外出購買毒品，行經臺北市南港區○○○路附近，因見丙○○所有之車號4557-DW 自用小客車停放於臺北市南港區○○○路90號路邊停車格內，且四下無人，遂與乙○○共同基於
    意圖為自己不法所有之犯意聯絡，由甲○○將上開車號4575
    -EX 自用小客車斜停於路旁，下車持其所有，如持以行兇，
    客觀上足以對人之生命、身體產生危害之小鐵鎚1 把（並未
    扣案），敲破丙○○所有之車號4557-DW 自用小客車之右前
    門車窗玻璃後（毀損部分未據告訴），侵入該車內，並以不
    詳物品拆解丙○○所有之汽車音響及與汽車音響屬於一體之
    行車電腦，著手竊盜，推由乙○○在車號4575-EX 自用小客
    車駕駛座外把風。因甲○○侵入上開車號4557-DW 自用小客
    車內拆卸音響之動作，觸動該車衛星定位防盜警示系統，該
    系統即向車主丙○○示警，丙○○旋前往查看，果見甲○○
    俯身於自己車內拆解汽車音響。在旁把風接應之乙○○見狀
    ，隨即大喊：「有人來了！」，甲○○驚覺後始立即退出車
    外，致未得手。正當丙○○欲上前質問2 人之際，甲○○、
    乙○○乘機駕車駛離現場，惟仍經丙○○記下車號並報警處
    理，始偵悉上情。
二、案經臺北市政府警察局南港分局報告臺灣士林地方法院檢察
    署檢察官偵查起訴，被告甲○○於本院準備程序期日就被訴
    事實為有罪之陳述，經本院就被告甲○○部分裁定改以簡式
    審判程序進行審理。
    理  由
一、本案被告甲○○所犯係死刑、無期徒刑、最輕本刑為3 年以
    上有期徒刑或高等法院管轄第一審案件以外之罪，其於準備
    程序中就被訴事實為有罪之陳述，經本院告知簡式審判程序
    之旨，並聽取公訴人及被告之意見後，經本院裁定改由受命
    法官獨任進行簡式審判程序，合先敘明。又按簡式審判程序
    之證據調查，不受刑事訴訟法第159 條第1 項所定：「被告
    以外之人於審判外之言詞或書面陳述，不得作為證據。」之
    限制，此見同法第273 條之2 規定甚明，據此，證人即被害
    人丙○○、證人即共同被告乙○○於警詢，以及偵訊時具結
    後所為證述，雖均係被告以外之人於審判外之陳述，惟因本
    案採行簡式審判程序，復無其他不得做為證據之法定事由，
    揆諸首揭說明，應認均具證據能力。
二、上開犯罪事實，已據被告甲○○於警詢時坦承不諱，核與證
    人即被害人丙○○、證人即共犯乙○○之證述大致相符，堪
    認被告警詢時所為之自白與事實相符，可以採信。至被告嗣
    於本院審理時，固改稱其係一人單獨犯案，共同被告乙○○
    雖亦在場，但就本案竊盜犯行並無犯意聯絡及行為分擔云云
    ，然查：
  (一)證人即被害人丙○○已迭於警詢、偵訊及本院審理時就當時
    所見情形證述詳實，略以：伊於96年5 月18日凌晨3 時至4
    時之間，因伊行動電話防盜警示其停放於臺北市南港區○○○路90號路邊停車格內之車號4557-DW 自用小客車遭人入侵
    ，遂撥打車內電話按竊聽鍵，聽見車內有奇怪敲打聲音及呼
    吸聲，但是沒有對話，察覺有異，遂趕忙前往查看，當場看
    見被告甲○○坐在車內副駕駛座，彎身正在作拆解東西的動
    作；另被告乙○○則頭戴鴨舌帽，站在歹徒駕駛之自用小客
    車駕駛座外四處張望，不定時往前後觀看，看起來像在把風
    。當被告乙○○看見伊靠近，約仍有2 、3 公尺之距離時，
    隨即以台語向被告甲○○大喊：「有人來了！」，被告甲○○聞言隨即下車向伊道歉，2 人隨即駕車逃逸。伊看到是被
    告乙○○先上駕駛座等語（分別參見96年5 月18日警詢筆錄
    ，臺灣士林地方法院檢察署96年度偵字第6336號卷【下稱：
    第6336號卷】，第12頁至第14頁，96年6 月22日偵訊筆錄，
    第74頁至第75頁，本院96年8 月22日審判筆錄第3 頁至第9
    頁），則依其所證，共同被告乙○○當時確有四處張望，且
    見被害人靠近時出聲示警，嗣又駕車接應逃逸之把風行為，
    至堪認定。
  (二)共同被告乙○○固亦矢口否認在場把風，然其就當時其為被
    害人丙○○所見之上開動作，前後辯述不一，先是辯稱：「
    我當時是看到被害人才下車」云云（參見96年8 月10日準備
    程序筆錄）；後又改稱：「他當時看到我的時候，這個時間
    是一下子，是我剛好準備下車，本來想去告訴甲○○不要再
    作了，但是看到被害人時，我就傻住了，所以很緊張，想看
    看有無別人來，我當時會緊張是因為看到甲○○敲破人家車
    的玻璃。被害人走出來時，就是我剛好要去勸甲○○的時候
    」云云（參見8 月22日審理筆錄第8 頁），其可信性已堪置
    疑。況被告甲○○如欲單獨行竊，又何有必要於共同被告乙○○在場時為之，豈不授人與柄，徒利他人指證其日後之竊
    盜犯行？再本院審理被告乙○○部分之犯罪事實時，經本院
    質問證人即共同被告甲○○，當其下車犯案時，停車之南港
    經貿二路既非原定目的地，其如何向乙○○解釋時，被告甲○○經在庭之共同被告乙○○暗示後，始依之證稱：「（問
    ：你下車如何跟乙○○說？）我就請他在那邊等」（參見本
    院96年8 月22日審判筆錄，第19頁）之情狀，益徵被告嗣後
    所辯不能採取。
  (三)綜上，本案事證明確，被告犯行堪以認定，應依法論科。
三、按刑法第321 條第1 項第3 款之攜帶兇器竊盜罪，係以行為
    人攜帶兇器竊盜為其加重條件，此所謂「兇器」，其種類並
    無限制，凡客觀上足對人之生命、身體、安全構成威脅，具
    有危險性之兇器均屬之，且祇須行竊時攜帶此種具有危險性
    之兇器為已足，並不以攜帶之初有行兇之意圖為必要（最高
    法院75年度台上字第1166號判決、79年台上字第5253號判例
    參照）。查被告甲○○犯案時攜帶在身之小鐵鎚1 把，足供
    其敲破被害人丙○○所有之自用小客車右前門窗玻璃，足見
    其材質堅硬，若持之行兇，客觀上足對人之身體、生命構成
    威脅，具有殺傷力，顯為具有危險性之兇器。再按刑法上竊
    盜罪既遂、未遂區分之標準，係採權力支配說，即行為人將
    竊盜之客體，移入一己實力支配之下者為既遂，若著手於竊
    盜，而尚未脫離他人之持有，或未移入一己實力支配之下者
    ，則為未遂（最高法院84年度台上字第2256號裁判意旨可參
    ）。被告甲○○雖已著手竊盜犯行，然因觸動車內防盜系統
    ，致未及完全拆解與汽車音響一體之行車電腦，不及將之移
    入自己實力支配之下，仍屬未遂階段。核被告甲○○所為，
    係犯刑法第321 條第2 項、第1 項第3 款之攜帶兇器竊盜未
    遂罪。又把風行為，乃在於排除犯罪障礙，助成犯罪之實現
    ，在合意範圍內分擔犯罪行為之一部，故係共同正犯。查本
    件被告甲○○及共同被告乙○○2 人，既推由被告甲○○持
    堪為兇器之小鐵鎚1 把下手竊盜，並由共同被告乙○○在外
    把風，2 人自就攜帶兇器竊盜犯行具有犯意聯絡及行為分擔
    ，應論以共同正犯。又被告甲○○有事實欄所載之科刑執行
    情形，此有臺灣高等法院被告前案紀錄表1 紙在卷可參，其
    受有期徒刑執行完畢後5 年內，故意再犯本件有期徒刑以上
    之罪，構成累犯，應依刑法第47條第1 項之規定，加重其刑
    ，又被告甲○○已著手竊盜犯行而不遂，應按刑法第25條第
    2 項，按既遂犯之刑減輕之，並依法先加後減。
四、爰審酌被告甲○○前有多次前科，其中不乏因竊盜案經法院
    判處罪刑者，有臺灣高等法院被告前案紀錄表1 紙在卷可稽
    ，其素行不佳，正值壯年，不思正途謀生，不知尊重他人財
    產法益而竊盜他人財物，幸未得手，及犯後業已坦承犯行等
    一切情狀，量處如主文所示之刑，以資懲儆。
五、末查，被告甲○○攜帶在身，持以敲破丙○○所有之車號45
    57-DW 自用小客車車窗玻璃，以利入侵竊取車內財物之小鐵
    鎚1 把，係其所有供犯本案攜帶兇器竊盜未遂罪所用之物，
    已據其供明在卷（本院96年8 月10日審判筆錄第4 頁參照）
    ，雖未扣案，惟無證據證明業已滅失，仍應依刑法第38條第
    1 項第2 款規定宣告沒收。
據上論斷，依刑事訴訟法第273 之1 第1 項、第299 條第1 項前
段，刑法第321 條第2 項、第1 項第3 款、第28條、第47條第1
項、第25條第2 項，第38條第1 項第2 款，判決如主文。
本案經檢察官洪三到庭執行職務。
中　　華　　民　　國　　96　　年　　8 　　月　　31　　日
　　　　　　　　　刑事第五庭法　官　許辰舟
以上正本證明與原本無異。
如不服本判決應於判決送達後10日內向本院提出上訴狀。
                            書記官  洪忠改
中　　華　　民　　國　　96　　年　　8 　　月　　31　　日
